臺灣板橋地方法院刑事判決　　　　　　 94年度簡上字第246號
上　訴　人　臺灣板橋地方法院檢察署檢察官
被　　　告　丁○○
上列上訴人因被告竊盜案件，不服本院簡易庭94年度簡字1017號
，中華民國94年3 月11日第一審判決〔聲請簡易判決處刑書案號
：94年度偵字第2778號〕，提起上訴，暨移請併案審理〔臺灣臺
北地方法院檢察署94年度偵字第4965號、94年度偵字第10932 號
、臺灣板橋地方法院檢察署94年度偵字第5890號〕。本院管轄第
二審之合議庭自為第一審判決如下：
       主  文
原判決撤銷。
丁○○連續於夜間侵入住宅竊盜，未遂，處有期徒刑捌月。
       事  實
壹、丁○○基於意圖為自己不法所有之概括犯意，連續於〔一〕
    民國〔下同〕94年1 月27日上午7 時30分許，在臺北縣板橋
    市○○路○段202號之4一樓ＯＫ便利商店內，竊取店內陳列
    架上之「八八坑道特級高梁酒」、「八八坑道特釀曲酒」各
    壹瓶，得手後藏於其穿著上衣口袋內，未結帳即步出該店。
    該店負責人李秀雲發覺，即追趕攔阻並報警，經警趕至，將
    丁○○逮捕，並起獲上開贓物〔業經承辦員警發交李秀雲認
    領保管〕。〔二〕94年2 月23日凌晨2 時20分許，在臺北縣
    中和市○○路452 號戊○○○○，竊取店內威士忌壹瓶，得
    手後藏於其衣服內，未經結帳即騎乘機車離去。後為戊○○○○店員丙○○發覺報警而循線查獲。〔三〕94年3 月17日
    夜間4 時15分許，侵入臺北市○○街○ 段16號4 樓庚○○住
    宅，圖竊盜乃著手搜尋財物，惟為庚○○發覺報警查獲而未
    得逞。〔四〕94年6 月17日上午6 時20分許，在臺北市○○
    街185 巷20號2 、3 樓樓梯間〔侵入住宅部份，未據告訴〕
    ，徒手竊取甲○○所有之衣物貳袋得手。〔五〕94年6 月17
    日上午6 時40分許，在上址德昌街185 巷26號門口，見己○○所有停放該處之牌照號碼ＤＬＰ－513 號機車上插鑰匙，
    即轉動鑰匙啟動竊取該機車〔置物箱內有瑞士刀貳把〕得手
    ；同日上午七時許，以上開竊得之機車搭載不知情之陳威志
    回到甲○○住處，與甲○○起爭執，甲○○之女乙○○亦下
    樓理論，員警據報趕至現場查獲，並起獲贓物衣服壹拾陸件
    〔業經員警發交甲○○認領保管〕，暨上列贓物機車壹部、
    瑞士刀貳把〔業經員警發交己○○認領保管〕。
貳、案經李秀雲訴由臺北縣政府警察局海山分局報告臺灣板橋地
    方法院檢察署檢察官偵查後聲請以簡易判決處刑。
       理  由
壹、被告先於本件準備程序中自白犯罪，陳稱：「承認檢察官所
    起訴、併案之事實。」、「認罪。」、「同意檢察官所引之
    證據方法〔為本案證據〕」〔參見本院94年8 月15日準備程
    序筆錄〕。嗣於審判期日爭執稱：〔一〕未竊取甲○○所有
    衣物貳袋。〔二〕未侵入簡佩如住宅，亦未著手翻動屋內塑
    膠袋云云；查：
    一、事實欄壹之〔一〕、〔二〕所示犯行，業據被告於本院
        準備程序中自白不諱，復同意公訴人所引證據方法為本
        案證據。其中〔壹〕事實欄壹之〔一〕部份，與告訴人
        李秀雲指訴被害情節，互核相符，復有贓物認領保管單
        ，暨贓物照片貳幀足佐〔附臺灣板橋地方法院檢察署94
        年度偵字第2778號卷第15頁、第16頁〕。〔貳〕事實欄
        壹之〔二〕部份，與被害人丙○○於警詢時指述被害情
        節，互核相符，復有現場監視錄影器攝製影像翻拍之照
        片足參〔附臺灣板橋地方法院檢察署94年度偵字第5890
        號卷第9 頁、第10頁〕，凡此，堪認被告此部份自白情
        節，與事實相符，足為認定上開事實之依據。
    二、關於事實欄壹之〔三〕部份：
        (一)此部份事實，業據被告於本院準備程序中自白「承認
          檢察官所起訴、併案之事實。」、「認罪。」，對公
          訴人引用「告訴人庚○○指述。」為本案證據壹節，
          亦明確陳述「同意檢察官所引之證據方法〔為本案證
          據〕」〔參見本院94年8 月15日準備程序筆錄〕，核
          與被害人簡佩如於警詢時指訴被害情節。證人簡
          佩如來院結證情節。證人簡新榮〔即簡佩如之父〕
          來院結證情節，互核相符。已見被告此部份自白情節
          ，與事實相符。
        (二)被告雖以『未侵入簡佩如住宅，亦未著手翻動屋內塑
          膠袋』云云置辯；惟查：
          被告於警詢時供稱：「我於今〔17〕日凌晨約4 時
            許，進入該址，... 〔問：請問你於何時、何地侵
            入臺北市○○區○○街2 段16號4 樓房內？〕」〔
            參見臺灣臺北地方法院檢察署94年度偵字第4965號
            卷第8 頁正面〕，與告訴人簡佩如指訴被害情節相
            符，復經簡佩如來院結證在卷；本院行準備程序時
            ，被告就所辯情節，陳明「沒有人可以替我證明。
            此部分我不再主張。」〔參見本院準備程序筆錄第
            3 頁〕，於審理期日，就公訴人詰問證人簡佩如後
            ，復據被告陳明「沒有〔反詰問〕』〔參見本院94
            年11月24日審判筆錄第4 頁〕。被告未舉出何種證
            據方法供調查審酌，所辯上情，即難遽信；凡此情
            節，認被告確於事實欄壹之〔三〕所示時、地，侵
            入簡佩如住宅。
          證人簡佩如來院結證意旨另以：「當天凌晨．．．
　　　　　　我要睡覺，聽到有聲音，在那裏翻東西，很吵，．
　　　　　　．．。．．．當時燈是關著，．．．我聽到像是塑
　　　　　　膠袋翻動的聲音。」、「我是先聽到木頭門的聲音
　　　　　　，是開關門的聲音，然後翻動塑膠袋的聲音，是在
　　　　　  房間內翻動的，很大聲，我的房間很暗，但是我聽
　　　　　　到很大聲，且離我很近，．．．」、「可以〔確定
　　　　　　已經開始翻動東西〕」〔參見本院94年11月24日審
            判筆錄第3 頁、第4 頁〕，復有本節(一)所列其餘事
            證相佐，證人簡佩如證述情節，自可採信；再查，
            案發時、地，以『燈是關著』，致證人簡佩如未能
            以其視覺『目睹』體驗何人著手『翻動塑膠袋』，
            但無礙於證人簡佩如以其聽覺體驗『翻動塑膠袋的
            聲音』；據證人簡佩如證稱聽聞『翻動塑膠袋的聲
            音』，推見案發時、地，簡佩如住宅內，有人摸黑
            搜尋物品。被告確於事實欄壹之〔三〕所示時、地
            ，侵入簡佩如住宅，業見前述，據此推知『摸黑搜
            尋物品』之人正係被告；被告就其爭執主張『未著
            手翻動屋內塑膠袋』壹節，未舉出何種證據方法供
            調查審酌，所辯情節，應係犯後圖卸之詞。
    三、關於事實欄壹之〔四〕部份：
        (一)此部份事實，業據證人甲○○來院結證意旨略以：「
          當時被告拿我家門口的東西，我問他為何拿我家衣服
          ，．．．」、「被告把衣服拿走了，已經扔到隔壁的
          樓梯。」、「我看到被告拿我的東西，我就與他吵架
          ，『我當時沒有想到要抓他』，『我沒有動作要阻止
          被告將衣服拿走』。」等情〔參見本院94年11月24日
          審判筆錄〕，與被告於偵訊時供明於案發時、地「我
          看到該處有很多衣服，我就『隨意翻』」〔意指著手
          翻尋衣服〕之旨，互核相符，復有現場照片〔附臺
          灣臺北地方法院檢察署94年度偵字第10932 號卷第35
          頁、第36頁〕。贓物認領保管單〔附臺灣臺北地方
          法院檢察署94年度偵字第10932 號卷第37頁〕足佐。
        (二)被告雖辯稱『未竊取甲○○所有衣物貳袋』云云。惟
          查：被害人甲○○所有衣服，原放置於「上址德昌
          街18 5巷20號『2 、3 樓』樓梯間，此有前引現場照
          片足參。員警係於「上址德昌街18 5巷20號『前』
          ，經被告同意對被告搜索，乃起獲事實欄所示贓物衣
          服，亦有搜索扣押筆錄可按〔參見同上卷第27頁至第
          30頁〕。參酌被害人甲○○指述員警於「上址德昌街
          18 5巷20號『1 』樓樓梯口」起獲如事實欄所示衣物
          係渠〔甲○○〕所有〔參見同上卷第20頁〕，堪認員
          警係於「上址德昌街18 5巷20號『1 』樓樓梯口，起
          獲事實欄所示衣物。綜合被告著手翻尋衣服之後，
          事實欄所示「起獲之衣服」自上址「『2 、3 樓』樓
          梯間」，位移至「『1 』樓樓梯口」等情，認係被告
          將之納入自己實力支配之下攜往一樓樓梯口有以致之
          。據此，被告辯稱『未竊取甲○○所有衣物貳袋』云
          云，不足採信。
    四、關於事實欄壹之〔五〕部份：
        此部份事實，業據被告於警詢及偵訊時自白不諱〔參見
        臺灣臺北地方法院檢察署94年度偵字第10932 號卷第9
        頁、第10頁〕，核與被害人己○○指訴被害情節〔參見
        同上卷第23頁至第25頁〕，互核相符，復有贓物即系
        爭機車、瑞士刀照片〔附同上卷第33頁、第34頁〕贓
        物認領保管單〔附臺灣臺北地方法院檢察署94 年 度偵
        字第10932 號卷第38頁〕等足佐，堪認被告確有事實欄
        壹之〔五〕所示竊盜犯行。
    五、本件事證明確，被告之右開犯行，堪予認定。
貳、核被告所為，如事實欄壹之〔一〕、〔二〕、〔四〕、〔五
    〕所示犯行，該當於刑法第三百二十條第一項之普通竊盜罪
    ，如事實欄壹之〔三〕所示犯行，該當於刑法第三百二十一
    條第二項、第一項第一款之於夜間侵入住宅竊盜未遂罪。其
    先後所為數次普通竊盜、於夜間侵入住宅竊盜未遂犯行，時
    間緊接，基本犯罪構成要件相同，顯係基於概括犯意反覆為
    之，依連續犯之規定，論以於夜間侵入住宅竊盜未遂壹罪，
    並加重其刑；事實欄壹之〔二〕、〔三〕、〔四〕、〔五〕
    所示犯行，聲請簡易判決處刑書雖未敘及，惟與聲請簡易判
    決處刑書所訴犯罪事實，有連續犯之裁判上一罪之關係，為
    起訴效力所及，本院自得併予審究；被告著手於於夜間侵入
    住宅竊盜犯行而不遂，依未遂犯之規，減輕其刑，並依先加
    後減之規定加減之。
參、原審依依刑事訴訟法第449 條第1 項前段、第3 項、第454
    條第2項 ，刑法第320 條第1 項、第42條第2 項，罰金罰鍰
    提高標準條例第1 條前段、第2 條，逕以簡易判決處被告竊
    盜罪、刑，原非無見。惟原審就被告所為事實欄壹之〔二〕
    、〔三〕、〔四〕、〔五〕所示竊盜犯行，未及審酌，容有
    未洽。公訴人執原審未及審酌事實欄壹之〔三〕所示事實，
    提起上訴，指摘原審判決失當，為有理由，併原審判決有未
    及審酌事實欄壹之〔二〕、〔四〕、〔五〕所示事實之不當
    ，即應將原判決撤銷，由本院合議庭自第一審判決；爰審酌
    被告犯罪之動機、目的、手段、犯罪所生之損害，暨犯罪後
    態度等一切情狀，量處如主文所示之刑。
據上論斷，應依刑事訴訟法第四百五十五條之一第三項、第三百
六十九條第一項前段、第三百六十四條、第二百九十九條第一項
前段，刑法第五十六條、第三百二十一條第二項、第一項第一款
、第二十六條前段，判判決如主文。
本案經檢察官蔡元仕到庭執行職務。
中　　華　　民　　國　　94　　年　 12 　　月　　19　　日
                  刑事第一庭　審判長法  官  鄭水銓
                                    法  官  廖怡貞
                                    法  官  陳福來
右正本證明與原本無異。
如不服本判決，應於判決送達後十日內提出上訴狀。
                                    書記官  林兆嘉
中　　華　　民　　國　　94　　年　　12　　月　　20　　日
附錄本案論罪科刑法條全文：
刑法第三百二十一條：
犯竊盜罪而有左列情形之一者，處六月以上、五年以下有期徒刑
：
一、於夜間侵入住宅或有人居住之建築物、船艦或隱匿其內而犯
    之者。
二、毀越門扇、牆垣或其他安全設備而犯之者。
三、攜帶兇器而犯之者。
四、結夥三人以上而犯之者。
五、乘火災、水災或其他災害之際而犯之者。
六、在車站或埠頭而犯之者。
前項之未遂犯罰之。
